---
title: "Parcial 1 - Modelo ISING"
author: "Paul Gomez"
date: "2023-10-13"
output: html_document
---

```{r setup, include=FALSE}
knitr::opts_chunk$set(echo = FALSE)
knitr::opts_chunk$set(message = FALSE)

```

## PARCIAL 1 - MONTE CARLO: Modelo de ISING

Modelo de Ising ... blah blah blah

### Parametros de la simulacion

-   N = 20. (40, 60 y 100 para comparar)
-   kb = 1
-   J = 1.
-   Temperaturas ensayadas: 1 ... 5

**Nota:** El codigo fortran de la simulacion esta en: [insertar link github]{.underline}

```{r libs}
library(readr)
library(ggplot2)
library(tidyr)
library(dplyr)
library(magrittr)
library(tibble)
```

```{r data}
E <- read.delim("./Fortran/Corrida 1-4/Outputs/output_E.dat", header = F) %>% as.matrix()
M <- read.delim("./Fortran/Corrida 1-4/Outputs/output_M.dat", header = F) %>% as.matrix()
```

```{r params}
temps <- read.delim("./Fortran/Corrida 1-4/Inputs/Temp.dat", sep = " ", header = F, skip = 1) %>% as.numeric()

int_1 <- 1500
int_2 <- 1000
kb <- 1
N <- 20*20
```

```{r funs}
df_FUN <- function(v_values, v_names){
  # Funcion para para crear df de los resultados fortran
  matrix(v_values, nrow = int_1) %>% 
    data.frame() %>% set_names(paste("T", v_names, sep = "")) %>% rowid_to_column() %>% mutate(MC_steps = rowid*int_2) %>% dplyr::select(!rowid)
}

FUN_data_stats <- function(x){
  c( "Stand dev" = sd(x), 
     "Mean"= mean(x,na.rm=TRUE),
     "n" = length(x),
     "Median" = median(x),
     "CoeffofVariation" = sd(x)/mean(x,na.rm=TRUE),
     "S_square" = var(x))
     
}
```

### Resultados

```{r}
df_E <- df_FUN(E, temps)
df_M <- df_FUN(M, temps)
```

```{r stats}
E_stats <- df_E[300:1500,] %>% select(!MC_steps) %>% sapply(FUN_data_stats) %>% t() %>% data.frame() %>% mutate(TEMP = temps)
M_stats <- df_M[300:1500,] %>% select(!MC_steps) %>% sapply(FUN_data_stats) %>% t() %>% data.frame() %>% mutate(TEMP = temps)

Cv <- E_stats %>% 
  reframe(Cv = ((1/TEMP)**2)*S_square/N, TEMP = TEMP)

Xm <- M_stats %>% 
  reframe(X = ((1/TEMP)**2)*S_square, TEMP = TEMP) 

df <- data.frame(Temp = temps,
                  E = E_stats$Mean / (N/2),
                  M = M_stats$Mean / N,
                  Cv = Cv$Cv,
                  Xm = Xm$X)
```

#### 1. Presentar graficos de las siguientes cantidades como función de la temperatura:

**A) M vs T (B=0)**

```{r}
df %>% ggplot(aes(x = Temp, y = M)) + geom_point() + geom_line()
```

**B) E vs T**

```{r E_vs_Temp}
df %>% ggplot(aes(x = Temp, y = E)) + geom_point() 
```

**C) Fracción de pasos aceptados respecto de pasos totales de MC**

*Agregar este conteo al codigo*

#### 2. Hstogramas de E y M para las configuraciones obtenidas con la simulación de Monte Carlo para distintas temperaturas.

**Histogramas de E para T = 0.1K, 0.5K, 1.0K**

```{r}
df_E %>% pivot_longer(c(T0.1, T0.5, T1), 
                      names_to = "Temp", values_to = "E") %>% 
  ggplot( aes(x=E/(N/2), color=Temp, fill=Temp)) + 
    geom_histogram() +
    facet_wrap(~Temp)
```

**Histogramas de E para T = 1.5K - 4.0K**

```{r}
df_E %>% pivot_longer(c(T1.5, T2.05, T2.05, T2.5, T3, T3.5, T4), 
                      names_to = "Temp", values_to = "E") %>% 
  ggplot( aes(x=E/(N/2), color=Temp, fill=Temp)) +
    geom_histogram() +
    facet_wrap(~Temp)
```

**Histogramas de M para T = 0.1K, 0.5K, 1.0K, 1.5K**

```{r}
df_M %>% pivot_longer(c(T0.1, T0.5, T1, T1.5), names_to = "Temp", values_to = "M") %>% 
  ggplot( aes(x=M/N, color=Temp, fill=Temp)) + 
    geom_histogram() +
    facet_wrap(~Temp)
```

**Histogramas de M para T = 2.0K - 4.0K**

```{r}
df_M %>% pivot_longer(c(T2.05, T2.25, T2.05, T2.5, T3, T3.5, T4), 
                      names_to = "Temp", values_to = "M") %>% 
  ggplot( aes(x=M/N, color=Temp, fill=Temp)) + 
    geom_histogram() +
    facet_wrap(~Temp)
```

**A) Analizar el comportamiento de sus fluctuaciones...**

\# \# Aca va comentario \# \#

**B) calor específico por partícula**

```{r}
df %>% ggplot(aes(x = Temp, y = Cv)) + geom_point() + geom_line()
```

**C) Susceptibilidad magnética a campo nulo**

```{r}
df %>% ggplot(aes(x = Temp, y = Xm)) + geom_line() +geom_point() +geom_vline(xintercept = 2.269, linetype = "dashed")
```

```{r}
#write_csv(df, file = "./Outputs/DF.csv")
```

#### 3. Efectos de tamaño Finito

-- graficos superpuestos de tc --

```{r, message=FALSE}
df_20 <- read_csv("./Fortran/Corrida N20/Outputs/DF.csv") %>% mutate(Xm = Xm/(20**2))
df_40 <- read_csv("./Fortran/Corrida N40/Outputs/DF.csv") %>% mutate(Xm = Xm/(40**2))
df_60 <- read_csv("./Fortran/Corrida N60/Outputs/DF.csv") %>% mutate(Xm = Xm/(60**2))
df_100 <- read_csv("./Fortran/Corrida N100/Outputs/DF.csv") %>% mutate(Xm = Xm/(100**2))

df <- rbind(df_20, df_40, df_60, df_100) %>% mutate(ID = c(rep("N_20",21),rep("N_40",21), rep("N_60",21), rep("N_100",21)))
```

```{r}
df %>% ggplot(aes(x = Temp, y = E, color = ID)) + geom_line() + geom_vline(xintercept = 2.269, linetype = "dashed")
```

```{r}
df %>% ggplot(aes(x = Temp, y = abs(M), color = ID)) + geom_line() + 
  geom_vline(xintercept = 2.269, linetype = "dashed") + ylab("M")
```

```{r}
df %>% ggplot(aes(x = Temp, y = Cv, color = ID)) + geom_line() + geom_vline(xintercept = 2.269, linetype = "dashed")
```

```{r}
df %>% ggplot(aes(x = Temp, y = Xm, color = ID)) + geom_line() + geom_vline(xintercept = 2.269, linetype = "dashed")
```

...No se que decir de los efectos de tamaño finito: Los resultados son similares pero es necesario agregar mas pasos MC...

#### 4. Temperatura Critica

Usando el Cv, la Tc es similar a la teorica... ??

#### 5. Exponente critico

... Deberia hablar con Claudio sobre la parte conceptual del modelo ...
